【裁判字號】    98,訴,214
【裁判日期】    980626
【裁判案由】    強盜等
【裁判全文】
臺灣臺南地方法院刑事判決                98年度訴字第76號
                                       98年度訴字第214號
                                       98年度訴字第652號
公  訴  人  臺灣臺南地方法院檢察署檢察官
被      告  戊○○
                    （現羈押於臺灣臺南看守所）
指定辯護人  邱銘律師
被      告  己○○
                    （現羈押於臺灣臺南看守所）
指定辯護人  蘇暉 律師
上列被告因強盜等案件，經檢察官提起公訴（97年度偵字第1503
6號）及追加起訴（97年度偵字第17612號、98年度偵字第4889號
），本院判決如下：
    主  文
戊○○犯如附表所示一至九之罪，各處如附表所示之主文欄之刑
。應執行有期徒刑拾柒年。
己○○犯如附表所示二、四、五、七至九之罪，各處如附表所示
之主文欄之刑。扣案之黑色鴨舌帽壹頂沒收。應執行有期徒刑拾
肆年。扣案之黑色鴨舌帽壹頂沒收。
    事  實
一、戊○○前曾於民國（下同）89年至90年間連續強盜，經臺灣
    屏東地方法院以90年度訴字第184號判決判處有期徒刑9年，
    嗣經臺灣高等法院高雄分院以90年度上訴字第908號判決駁
    回上訴，再經最高法院以90年度台上字第6270號判決駁回上
    訴確定，入監執行後，於97年8月15日縮短刑期假釋出監（
    98年12月3日縮刑期滿），並交付保護管束。詎戊○○不知
    珍惜國家所給予之自新機會，於假釋交付保護管束期間，竟
    單獨為下列竊盜犯行或與己○○共同為下列強盜犯行：
（一）戊○○先於97年10月11日下午18時12分，至屏東縣東港鎮
      ○○街64號上頂租車公司，向郭文瑞以每日新台幣（下同
      ）1,500元代價承租國瑞廠牌、車號JJ-3111號墨綠色自小
      客車一輛，供作代步工具。其後即基於為自己不法所有之
      意圖，於97年10月12日凌晨3時許，在屏東縣潮州鎮○○
      路217號前，持客觀上足以作為兇器使用之鐵製六角板手
      一支，竊取黃莉蓉所有之XT-2140號車牌二面，備供作案
      時使用（即附表編號1所示犯行）。嗣己○○、戊○○二
      人另共同基於意圖為自己不法所有之犯意聯絡，先由戊○○購入一把西瓜刀及將上開竊得之XT-2140號汽車車牌換
      裝於其前揭租賃車（車牌號碼JJ-3111號）車身前、後，
      旋於同日4時50分許，前往屏東縣長治鄉○○村○○路98
      之36號肯得力加油站，由戊○○先下車佯裝加油，己○○
      即伺機下車持可供做為凶器使用之西瓜刀架在加油站員工
      陳哲宏之脖子上說：「把錢拿出來！」等語，戊○○則在
      旁把風之方式，以強暴、脅迫手段致使陳哲宏無法抗拒，
      而將其身上放錢之腰包交付予己○○，己○○再到加油亭
      內將置放之金錢取走，再由戊○○接應上車後迅速逃逸，
      戊○○隨後將上開竊得之XT-2140號車牌二面沿路丟棄，
      並於同日下午19時50分將車牌號碼JJ-3111號租賃之自小
      客車交還上頂租賃公司員工郭文瑞，至於彼二人於該處強
      盜取得之現金約38,000元（即附表編號2所示犯行）。
（二）嗣戊○○與己○○於97年10月12日21時18分許，至位於高
      雄市小港區○○○路63號之全球小客車租賃有限公司（下
      稱全球租賃公司），由己○○簽訂汽車出租單擔任承租人
      ，戊○○則以「楊文彬」之名義於汽車出租單之連帶保證
      人欄位填載其個人資料，而向全球租賃公司之業務員丁○○租用登記於賽維斯有限公司名下，車牌號碼為5019-HH
      號之銀色國瑞牌租賃小客車1輛（引擎號碼為1ZZA138835
      號，下稱銀色租賃車），供為代步之交通工具。戊○○又
      單獨意圖為自己不法之所有，於97年10月13日7時30分前
      某時許，於高雄市○○區○○路與明義街交叉路口，持客
      觀上足以作為兇器使用之鐵製六角板手一支，竊取乙○○
      所有、停放於上址之車牌號碼D9-7999號車輛之車牌二面
      得手（即附表編號3所示犯行）。得手後，遂將竊得之上
      開車牌懸掛於銀色租賃車上而使用之。戊○○再另與己○○共同基於意圖為自己不法所有之犯意聯絡，於97年10月
      14 日3時15分許，駕駛懸掛上開D9-7999號汽車車牌二面
      之銀色租賃車進入址設南投縣草屯鎮○○路386號之山隆
      加油站中興站，二人先為該銀色租賃車加500元之無鉛汽
      油後，非但未予付款，更均以頭戴鴨舌帽，手持客觀上具
      有殺傷力之兇器西瓜刀為犯罪工具，分工由己○○以西瓜
      刀架在上開加油站員工甲○○頸部，由戊○○持西瓜刀割
      斷甲○○所掛腰包，以強暴、脅迫方式，致使甲○○不能
      抗拒，而取得現金約5,838元、簽帳單3張、客人信用卡簽
      名存根2張後，駕車逃逸（即附表編號4所示犯行）。
（三）又戊○○、己○○再與第三人呂學鑫（另由屏東地檢署偵
      辦中）共同基於意圖為自己不法所有之犯意聯絡，於同年
      月16日4時15分許，由呂學鑫將己○○等二人承租之5019-
      HH號自小客車前後車身之車牌更換為7H-0880號車牌（該
      車牌二面為戊○○於97年10月15日凌晨某時，在高雄縣湖
      內鄉東方工專附近拾獲後侵占入己，備供作案使用，而戊○○此部分侵占離本人持有物罪，業經臺灣嘉義地方法院
      98年度訴字第42號另行裁判）後，一同駕駛上開懸掛7H-0
      880號之銀色租賃車至高雄市小港區○○○路477號之台灣
      優力加油站佯裝加油，待加滿油上油箱蓋時，彼三人即持
      刀下車，由己○○負責把風，戊○○持西瓜刀及呂學鑫持
      藍波刀，喝令加油站員工蘇靜美、盧怡君不要動，以強暴
      脅迫方式使員工盧怡君、蘇靜美無法抗拒，呂學鑫強行取
      走加油亭內硬幣錢盤、戊○○則以刀割下盧怡君身上之現
      金腰包後迅速逃逸，總計取得現金22,480元（即附表編號
      5所示犯行）（至於彼等犯案所使用之7H-0880號車牌二面
      、西瓜刀等物，則於彼等於97年10月17日凌晨5時45分許
      ，於嘉義縣大林鎮○○里○○路343號之明華加油站另犯
      強盜罪行後隨處丟棄）。
（四）嗣戊○○仍不知悔改，猶於97年10月18日凌晨不詳時間，
      在嘉義縣水上鄉○○村○○路「海島檳榔攤」前，意圖為
      自己不法之所有，持客觀上足以作為兇器使用之鐵製六角
      板手一支，竊取林靖耀所有、停放於上址之車牌號碼3950
      -NL車輛之車牌二面得手（即附表編號6所示犯行）（戊○○竊取本件車牌後，即將其所有之鐵製六角板手一支隨處
      丟棄）。戊○○於竊得上開車牌二面得手後，遂駕駛前揭
      5019-HH號銀色租賃車與己○○共同驅車前往臺南縣市，
      先由己○○至位於臺南市○○路與林森路交叉路口附近「
      全國五金生活館」購買西瓜刀二把後，戊○○再將竊得之
      上開3950-NL號車牌二面換裝懸掛於銀色租賃車上而使用
      之，再與己○○共同基於意圖為自己不法所有之犯意聯絡
      ，而分別起意為下列犯罪行為：
   1、於97年10月18日3時36分許，在址設臺南縣歸仁鄉○○○
      路○段387號之慶昇加油站內，駕駛上開懸掛3950-NL號汽
      車車牌二面之銀色租賃車，彼等先為該銀色租賃車加上千
      元之無鉛汽油後，再均以頭戴鴨舌帽，手持客觀上具有殺
      傷力之兇器西瓜刀為犯罪工具，分工由己○○以西瓜刀架
      在慶昇加油站員工王嘉鴻頸部，並強取王嘉鴻所掛腰包，
      戊○○則持西瓜刀至加油亭內擅取金錢，以強暴、脅迫方
      式，致使王嘉鴻不能抗拒，而取得現金約11,321元後，駕
      車逃逸（即附表編號7所示犯行）。
   2、於97年10月18日3時41分許，在址設臺南縣歸仁鄉○○路○
      段117號之福懋加油站內，駕駛上開懸掛3950-NL號汽車車
      牌二面之銀色租賃車進入加油站佯裝加油，再均以頭戴鴨
      舌帽，手持客觀上具有殺傷力之兇器西瓜刀為犯罪工具，
      分工由戊○○、己○○持西瓜刀站在福懋加油站員工鄭士
      宸身旁，喝令鄭士宸不准動且要求交出所掛腰包，惟鄭士
      宸因緊張解不開腰包，戊○○遂欲強取鄭士宸腰包，然因
      腰包內金錢掉落在地，戊○○、己○○見狀趕緊駕車逃逸
      ，未取得任何財物（即附表編號8所示犯行）。
   3、於97年10月18日3時55分許，駕駛懸掛3950-NL號車牌二面
      之銀色租賃車至位於臺南縣歸仁鄉○○○路○段55號之LA
      NEW加油站，彼二人先為該銀色租賃車加油200元之無鉛汽
      油並付款後，趁LA NEW加油站員工吳宗哲替他輛機車加油
      之機會，再均以頭戴鴨舌帽，手持客觀上具有殺傷力之兇
      器西瓜刀為犯罪工具，分工由己○○持西瓜刀站在加油亭
      外，由戊○○進入加油亭內強取財物，以強暴、脅迫方式
      ，致使吳宗哲不能抗拒，而取得現金約13,199元後，駕車
      逃逸，西瓜刀二把及3950-NL車牌二面則沿路丟棄（即附
      表編號9所示犯行）。
      嗣警方獲報後，即於翌日零時10分許循路口監視器畫面，
      追尋上開犯罪所用車輛，旋即在雲林縣斗六市○○路之葡
      京遊藝場前查獲駕駛懸掛5019-HH 號銀色租賃車之戊○○
      ，進而逮捕己○○歸案，並比對監視器攝得之上開銀色租
      賃車左後保險桿凹痕受損特徵及作案手法後，循線查悉上
      情，警方並在己○○身上扣得贓款2,245元（在台南縣地
      區犯案所得），犯案用之深藍色橫條短袖上衣、黑色長西
      裝褲、黑色鴨舌帽等物，另於戊○○身上則扣得贓款700
      元（自LA NEW加油站搶得之財物）。
二、案經臺南縣警察局歸仁分局報請臺灣臺南地方法院檢察署檢
    察官偵查起訴，及南投縣政府警察局草屯分局報請臺灣南投
    地方法院檢察署檢察官、屏東縣政府警察局屏東分局報請臺
    灣屏東地方法院檢察署檢察官呈請臺灣高等法院檢察署轉由
    臺灣臺南地方法院檢察署檢察官追加起訴。
    理  由
一、上揭事實，業據被告戊○○、己○○二人於本院準備程序及
    審判程序時坦認不諱（見本院98年5月13日準備程序筆錄及
    98年6月24日審判筆錄），經核與下列證據資料相符：
（一）附表編號1所示行為，核與被害人黃莉蓉指述、共同被告
      己○○之供述情節（屏東縣政府警察局屏東分局警卷第32
      至35 頁、60至61頁；屏東地檢98年度偵字第875號偵查卷
      第38至39頁）、屏東縣警察局車輛協尋電腦輸入單等文件
      相符，並有被告戊○○於本院審理時所繪製之鐵製六角板
      手一支在卷（本院卷第269頁）可稽。
（二）附表編號2所示行為，核與證人即上頂租賃公司員工郭文
      瑞、肯得力加油站員工王金隆、陳哲宏之證述、共同被告
      己○○之供述情節相符（見前揭警卷第8至10頁、第47 至
      59頁、第32至35頁；屏東地檢前揭偵卷第38至39頁、第41
      至42頁），並有上頂小客車租賃契約書影本一份、監視錄
      影翻拍畫面附於前揭警卷（見警卷第11頁、第79至86頁）
      可稽。
（三）附表編號3所示行為，核與被害人乙○○指述（見南投縣
      政府草屯分局警卷第61至62頁）情節相符，並有失車紀錄
      單、車籍查詢基本資料詳細畫面單各一份（見上開警卷第
      116至117頁）及被告戊○○於本院審理時所繪製之鐵製六
      角板手一支在卷可稽（見本院前揭卷證）。
（四）附表編號4所示行為，核與證人即全球租賃行主任丁○○
      、山隆加油站員工甲○○之證述、共同被告己○○之供述
      （見上開警卷第65至66頁、第46至56頁；台南地檢97年度
      偵字第17612號偵查卷第43頁、南投地檢97年度偵字第
      4838號偵查卷第10至12頁）情節相符，並有全球租賃行之
      汽車出租單影本一份、山隆加油站之攝影翻拍畫面、被告
      戊○○持用0000000000號手機門號申登資料及通聯記錄、
      南投縣草屯鎮○○路與太平路交叉路口監視錄影翻拍照片
      、被告己○○持用0000000000號手機門號通聯記錄、5019
      -HH號租賃車於97年10月12日至同年月14日之GPRS車輛監
      控航跡列表等文件附於警卷（見上開警卷第14至18頁、第
      35 至44頁、第45頁、第68至83頁、第84至95頁）可稽。
（五）附表編號5所示行為，核與證人即臺灣優力加油站員工盧
      怡君、蘇靜美之指述、共同被告己○○之供述（見前揭屏
      東警卷第62至69頁、第33頁背面至34頁背面；前揭屏東地
      檢偵查卷第40至43頁）相符，並有臺灣優力加油站之攝影
      翻拍畫面附於警卷（見上開警卷第91至94頁）可稽。
（六）附表編號6所示行為，核與被害人林靖耀之指述、共同被
      告己○○之供述（見台南縣警察局歸仁分局警卷第25頁、
      第30至31頁）情節相符，並有嘉義縣警察局車輛協尋電腦
      輸入單一份（見上開警卷第70頁）、被告戊○○於本院審
      理時所繪製之鐵製六角板手一支在卷，及嗣後共同被告己○○帶同警方尋獲之3950-NL車牌二面扣案（見台南地檢
      97偵字第15036號偵查卷第51頁、本院98年6月25日公務電
      話記錄表）可稽。
（七）附表編號7所示行為，核與證人即慶昇加油站員工王嘉鴻
      於警訊之指述、共同被告己○○之供述（見上開台南歸仁
      分局警卷第32至36頁、第25頁；台南地檢97偵字第15036
      號偵查卷第12至13頁、第17至18頁、第69頁）情節相符，
      並有慶昇加油站攝影翻拍照片、及警方於己○○住處扣得
      部分贓款2,245元（該部分款項包含附表編號9強盜所得）
      及作案時所穿衣物附於警卷（見上開警卷第74至77頁）可
      稽。
（八）附表編號8所示行為，核與證人即福懋加油站員工鄭士宸
      之指述、共同被告己○○之供述（見上開警卷第38至42頁
      、第25至26頁；上開台南地檢偵查卷第107至109頁、第13
      、17頁、第70、71頁）情節相符，並有福懋加油站攝影翻
      拍照片（見上開警卷第78至81頁）附卷可稽。
（九）附表編號9所示行為，核與證人即LA NEW加油站員工吳宗
      哲之指述、共同被告己○○之供述（見上開警卷第43至48
      頁、第26至29頁；台南地檢上開偵查卷第13頁、第17、18
      頁、第70至71頁、第103至104頁）情節相符，並有扣得被
      告己○○作案時所穿著衣服及部分贓款2,245元（有部分
      贓款係其實施附表編號7強盜犯行所得）、及自被告戊○○身上扣得用剩之贓款700元在卷可稽。
    綜上所述，被告二人前揭自白，足認與事實相符。準此，本
    件事證明確，被告二人犯行堪以認定，自應依法論科。
二、按刑法第321條第1項第3款之攜帶兇器竊盜罪，係以行為人
    攜帶兇器竊盜為其加重條件，此所謂兇器，其種類並無限制
    ，凡客觀上足對人之生命、身體、安全構成威脅，具有危險
    性之兇器均屬之，且祇須行竊時攜帶此種具有危險性之兇器
    為已足，並不以攜帶之初有行兇之意圖為必要，最高法院79
    年度台上字第5253號判例可資參照。查被告戊○○持以行竊
    車牌所使用之鐵製六角板手，及被告二人持以行強暴、脅迫
    之西瓜刀總計四把，雖未據扣案，惟鐵製六角板手（如被告
    戊○○於本院審理時所繪製者）及西瓜刀等物，應屬客觀上
    足以威脅人身安全，具有危險性之兇器無疑。而被告二人或
    與第三人呂學鑫等人分別於附表編號2、4、5、7至9所示時
    間，持西瓜刀、藍波刀等物至被害人陳哲宏、甲○○、盧怡
    君、蘇靜美、王嘉鴻、鄭士宸、吳宗哲等人值班之加油站表
    明要強盜財物，依一般社會通念判斷，顯足使前揭被害人因
    恐其生命、身體、安全受到立即危害，而心裡受壓制，喪失
    意思自由致不能抗拒。是此，揆諸前揭說明，應認被告戊○○、己○○所為如附表所示行為之所犯法條，即各如附表「
    所犯法條及罪名」欄所示。而被告二人就附表編號2、4、7
    至9所犯之攜帶兇器強盜罪間，有犯意聯絡及行為分擔，均
    應論共同正犯。而被告二人另與第三人呂學鑫就附表編號5
    所犯之結夥三人以上攜帶兇器強盜罪間，有犯意聯絡及行為
    分擔，亦應論共同正犯。至被告二人所犯附表編號8之行為
    ，被告二人已著手於上開犯罪行為之實行，但因鄭士宸腰包
    掉落地面，被告二人因擔心引起路人注意迅即逃逸而不遂，
    為未遂犯，依刑法第二十五條規定按既遂犯之刑度減輕之。
    又被告戊○○所犯如附表所示之九罪及被告己○○所犯如附
    表編號2、4、5、7至9罪，均犯意各別，行為互殊，均應與
    分論併罰。爰審酌被告戊○○為高中畢業之智識程度，從事
    飲料販售工作，與父母親、2名兒子共同生活，前曾於89至
    90年間攜帶兇器連續犯下13件加油站等處所之強盜案（犯罪
    手法與本件雷同，參見本院卷附臺灣屏東地方法院90年度訴
    字第184號判決），竟不知悔改，於假釋未久即因缺錢花用
    再夥同己○○及呂學鑫等人共犯相同犯行；被告己○○國中
    畢業之智識程度，有竊盜之前案紀錄，從事烘焙業，與母親
    共同生活之狀況。被告2人均正值青壯，竟不思以勞力賺取
    金錢，且從犯罪手段係由被告戊○○或由其偕同被告己○○
    向租賃公司租用小客車後，即由被告戊○○自行竊取或侵占
    他人汽車車牌，用以換裝及懸掛在租賃車上以利作案及逃避
    警方之追索，進而攜帶兇器利用加油站凌晨路上人車及值班
    人員稀少、且值班人員手無寸鐵之際強盜財物，犯罪手段惡
    劣，對於社會治安危害非輕，且審酌被告2人多由被告戊○○起意（亦與其以往犯罪模式相同）而為被告己○○或其他
    同夥呂學鑫附和後，由被告己○○持刀威嚇被害人、被告戊○○持刀搜刮財物之分工方式，然被告己○○為警查獲後即
    坦承犯行，並詳為供述被告二人之犯案經過，且自警訊、檢
    察官偵訊乃至本院審理時就犯罪事實之交代清楚明瞭，供述
    情節除附表編號4所示行為外，始終一致，並表明深切悔過
    之意，只求儘速執行以便懺罪，犯後態度良好；反之，被告
    戊○○自警詢起，則一再飾詞否認犯行，甚且要求被告己○○與其串供，俟己○○未能與之配合後，戊○○即於本院審
    理時屢稱己○○於囚車以小動作毆打他，且己○○對伊懷恨
    在心等語（見本院卷第161頁），用意無非欲說明己○○供
    述實不足採信，是其犯後未見悔過之意，態度不佳，雖被告
    戊○○嗣於本院審理期間，於98年5月1日委請辯護人具狀表
    明其願坦承全部犯行之意，但嗣後又翻稱車牌及西瓜刀等物
    與伊毫無干涉，全為己○○所為云云（見本院98年5月13日
    準備程序筆錄，而被告己○○於被告戊○○供陳西瓜刀與車
    牌係其購買及偷取時，亦僅淡然表示戊○○怎麼說，那就是
    吧，伊願意認罪，其已無意爭執等語），直至本院最後一次
    準備程序，被告戊○○始表明願坦認全部犯行，態度也才見
    有些轉變等一切情狀，認公訴人求處被告二人每件強盜犯行
    有期徒刑8年以上，則稍有過重。爰就被告2人所犯如附表所
    示之罪分別量處如附表所示「主文」欄所示之刑，並分別定
    渠等之應執行刑，以示懲儆。
三、被告戊○○竊取車牌所使用之鐵製六角板手一支，及被告二
    人為附表編號2、4、5、7至9所為攜帶兇器強盜犯行時持以
    對被害人施強暴脅迫之西瓜刀四把，以及被告戊○○作案時
    用以遮掩面目之鴨舌帽2頂、口罩1個，雖係被告2人分別所
    有，且供被告2人為本件數件竊盜及強盜犯行所用之物，惟
    未據扣案，被告戊○○、己○○復分別供稱已於犯案後沿路
    丟棄於不詳地點（見本院98年6月24日審判筆錄），既無證
    據足認上開物品尚存在，為免執行之困難，爰不予宣告沒收
    。至警方於被告己○○住處所扣得之贓款2,245元、犯案時
    所穿著之深藍色橫條短袖上衣、黑色長西裝褲、黑色鴨舌帽
    等物、於戊○○身上扣得贓款700元、及警方依據被告己○○供述所尋獲之3950-NL車牌二面等物，其中被告己○○所
    有之上衣及西裝褲僅供警方辨識是否與加油站所翻拍照片為
    同一人，並非單純供犯罪所用之物；另己○○、戊○○等人
    身上查獲之贓款，業據渠等供稱分別係彼等犯附表編號7、9
    時所得（見本院前揭審判筆錄），而扣案之3950-NL車牌二
    面應發還被害人林靖耀，惟據台南縣警察局歸仁分局答覆稱
    因被害人業已重新申請新車牌，故無意領回等語，則此等贓
    款及車牌等物，即均非被告所有，不得為沒收標的，自應由
    執行檢察官另行處置。至被告己○○所有之黑色鴨舌帽一頂
    ，則為其用以遮掩面目而為供犯罪使用之物，爰併依刑法第
    38條第1項第2款予以沒收。
據上論斷，應依刑事訴訟法第299條第1項前段，刑法第28條、第
321條第1項第3款、第330條第1項、第2項、第25條、第51條第5
款、第38條第1項第2款，判決如主文。
本案經檢察官丙○○到庭執行職務。
中    華    民    國    98    年    6     月    26    日
            刑事第十五庭  審判長  法  官  陳顯榮
                                  法  官  包梅真
                                  法  官  林彥君
以上正本證明與原本無異
如不服本判決應於收受本判決後10日內向本院提出上訴書狀，並
應敘述具體理由。其未敘述上訴理由者，應於上訴期間屆滿後20
日內向本院補提理由書狀（均須按他造當事人之人數附繕本）「
切勿逕送上級法院」。
                                  書記官  莊淑雅
中    華    民    國    98    年    6    月     26    日
附錄本案論罪科刑法條全文：
中華民國刑法第321條
犯竊盜罪而有左列情形之一者，處 6 月以上、 5 年以下有期徒
刑：
一、於夜間侵入住宅或有人居住之建築物、船艦或隱匿其內而犯
    之者。
二、毀越門扇、牆垣或其他安全設備而犯之者。
三、攜帶兇器而犯之者。
四、結夥三人以上而犯之者。
五、乘火災、水災或其他災害之際而犯之者。
六、在車站或埠頭而犯之者。
前項之未遂犯罰之。
中華民國刑法第330條
犯強盜罪而有第 321 條第 1 項各款情形之一者，處 7 年以上有
期徒刑。
前項之未遂犯罰之。
附表：
┌──┬─────┬────────┬────┬────────┐
│編號│ 被告姓名 │犯罪日期、地點、│所犯法條│主            文│
├──┤          │方式、被害人及所│及罪名  │                │
│    │          │得財物          │        │                │
├──┼─────┼────────┼────┼────────┤
│ １ │  戊○○  │戊○○基於為自己│刑法第32│戊○○犯攜帶兇器│
│    │          │不法所有之意圖，│1條第1項│竊盜罪，處有期徒│
│    │          │於97年10月12日3 │第3款攜 │刑柒月。        │
│    │          │時許，在屏東縣潮│帶兇器竊│                │
│    │          │州鎮○○路217前 │盜罪。  │                │
│    │          │，持客觀上足以作│        │                │
│    │          │為兇器使用之鐵製│        │                │
│    │          │六角板手一支，竊│        │                │
│    │          │取黃莉蓉所有之  │        │                │
│    │          │XT-2140號牌二面 │        │                │
│    │          │。              │        │                │
├──┼─────┼────────┼────┼────────┤
│ ２ │  戊○○  │己○○、戊○○共│刑法第33│戊○○共同犯攜帶│
│    │  己○○  │同基於不法所有之│0條第1項│兇器強盜罪，處有│
│    │          │意圖，於97年10月│攜帶兇器│期徒刑柒年捌月。│
│    │          │12日4時50分，在 │強盜罪。│                │
│    │          │屏東縣長治鄉繁華│        │己○○共同犯攜帶│
│    │          │村水源路98之36號│        │兇器強盜罪，處有│
│    │          │肯得力加油站，由│        │期徒刑柒年貳月。│
│    │          │己○○持可供做為│        │                │
│    │          │凶器使用之西瓜刀│        │                │
│    │          │脅迫加油站員工陳│        │                │
│    │          │哲宏致無法抗拒，│        │                │
│    │          │戊○○在旁把風，│        │                │
│    │          │取得站內現金    │        │                │
│    │          │38,000元後逃逸。│        │                │
├──┼─────┼────────┼────┼────────┤
│ ３ │  戊○○  │戊○○於97年10  │刑法第32│戊○○犯攜帶兇器│
│    │          │月13日7時30分前 │1條第1項│竊盜罪，處有期徒│
│    │          │時許，於高雄市小│第3款攜 │刑柒月。        │
│    │          │港區○○路與明義│帶兇器竊│                │
│    │          │街交叉路口，持客│盜罪。  │                │
│    │          │觀上足以作為兇器│        │                │
│    │          │使用之鐵製六角板│        │                │
│    │          │手一支，竊取何湘│        │                │
│    │          │高所有、停放於上│        │                │
│    │          │址之車號D9-7999 │        │                │
│    │          │號車輛之車牌2面 │        │                │
│    │          │得手            │        │                │
├──┼─────┼────────┼────┼────────┤
│ ４ │  戊○○  │戊○○與己○○共│刑法第33│戊○○共同犯攜帶│
│    │  己○○  │同基於不法所有意│0條第1項│兇器強盜罪，處有│
│    │          │圖，於97年10月14│攜帶兇器│期徒刑柒年捌月。│
│    │          │日3時15分，駕駛 │強盜罪。│                │
│    │          │懸掛D9-7999號車 │        │己○○共同犯攜帶│
│    │          │牌2面之銀色租賃 │        │兇器強盜罪，處有│
│    │          │車進入址設南投縣│        │期徒刑柒年貳月。│
│    │          │草屯鎮○○路386 │        │                │
│    │          │號之山隆加油站中│        │                │
│    │          │興站後，2人除為 │        │                │
│    │          │該銀色租賃車加  │        │                │
│    │          │500 元之無鉛汽油│        │                │
│    │          │未予付款，更以頭│        │                │
│    │          │戴鴨舌帽，手持客│        │                │
│    │          │觀上具有殺傷力之│        │                │
│    │          │兇器西瓜刀為犯罪│        │                │
│    │          │工具，由己○○以│        │                │
│    │          │西瓜刀架在加油站│        │                │
│    │          │員工甲○○頸部，│        │                │
│    │          │由戊○○持西瓜刀│        │                │
│    │          │割斷甲○○所掛腰│        │                │
│    │          │包，以強暴、脅迫│        │                │
│    │          │方式，致使甲○○│        │                │
│    │          │不能抗拒，而取得│        │                │
│    │          │現金約5,838元、 │        │                │
│    │          │簽單3張、客人信 │        │                │
│    │          │用簽名存根2張。 │        │                │
├──┼─────┼────────┼────┼────────┤
│ ５ │  戊○○  │戊○○、己○○與│刑法第33│戊○○犯結夥三人│
│    │  己○○  │第三人呂學鑫（另│0條第1項│以上攜帶兇器強盜│
│    │          │由屏東地檢署偵辦│結夥三人│罪，處有期徒刑柒│
│    │          │中）於97年10月16│以上攜帶│年捌月。        │
│    │          │日4時15分許共同 │兇器強盜│                │
│    │          │基於不法所有意圖│罪。    │己○○犯結夥三人│
│    │          │，至高雄市小港區│        │以上攜帶兇器強盜│
│    │          │沿海一路477號之 │        │罪，處有期徒刑柒│
│    │          │台灣優力加油站，│        │年貳月。        │
│    │          │由己○○負責把風│        │                │
│    │          │，戊○○持西瓜刀│        │                │
│    │          │及呂學鑫持藍波刀│        │                │
│    │          │脅迫員工盧怡君、│        │                │
│    │          │蘇靜美致無法抗拒│        │                │
│    │          │，取得現金22,480│        │                │
│    │          │元。            │        │                │
├──┼─────┼────────┼────┼────────┤
│ ６ │  戊○○  │戊○○基於不法所│刑法第32│戊○○犯攜帶兇器│
│    │          │有之意圖，於97年│1條第1項│竊盜罪，處有期徒│
│    │          │10月18日凌晨不詳│第3款攜 │刑柒月。        │
│    │          │時間，在嘉義縣水│帶兇器竊│                │
│    │          │上鄉○○村○○路│盜罪。  │                │
│    │          │「海島檳榔攤」前│        │                │
│    │          │，持客觀上足以作│        │                │
│    │          │為兇器使用之鐵製│        │                │
│    │          │六角板手一支，竊│        │                │
│    │          │取林靖耀所有、停│        │                │
│    │          │放於上址車號    │        │                │
│    │          │3950-NL車輛之車 │        │                │
│    │          │牌2面得手。     │        │                │
├──┼─────┼────────┼────┼────────┤
│ ７ │  戊○○  │戊○○、己○○共│刑法第33│戊○○共同犯攜帶│
│    │  己○○  │同基於不法所有之│0條第1項│兇器強盜罪，處有│
│    │          │意圖，於97年10月│攜帶兇器│期徒刑柒年捌月。│
│    │          │18日3時36分許， │強盜罪。│                │
│    │          │在址設臺南縣歸仁│        │己○○共同犯攜帶│
│    │          │鄉○○○路○段387│        │兇器強盜罪，處有│
│    │          │號之慶昇加油站內│        │期徒刑柒年貳月。│
│    │          │，駕駛懸掛3950-N│        │                │
│    │          │L車牌2面之銀色租│        │                │
│    │          │賃車，為該車加上│        │                │
│    │          │千元之無鉛汽油後│        │                │
│    │          │，再均以頭戴鴨舌│        │                │
│    │          │帽，手持客觀上具│        │                │
│    │          │有殺傷力之兇器西│        │                │
│    │          │瓜刀為犯罪工具，│        │                │
│    │          │由己○○以西瓜刀│        │                │
│    │          │架在加油站員工王│        │                │
│    │          │嘉鴻頸部，並強取│        │                │
│    │          │王嘉鴻所掛腰包，│        │                │
│    │          │戊○○則持西瓜刀│        │                │
│    │          │至加油亭內擅取金│        │                │
│    │          │錢，以強暴、脅迫│        │                │
│    │          │方式，致使王嘉鴻│        │                │
│    │          │不能抗拒，而取得│        │                │
│    │          │現金約11,321元。│        │                │
├──┼─────┼────────┼────┼────────┤
│ ８ │  戊○○  │戊○○、己○○共│刑法第33│戊○○共同犯攜帶│
│    │  己○○  │同基於不法所有之│0條第2項│兇器強盜未遂罪，│
│    │          │意圖，於97年10月│攜帶兇器│處有期徒刑陸年貳│
│    │          │18日3時41分許在 │強盜未遂│月。            │
│    │          │址設臺南縣歸仁鄉│罪。    │                │
│    │          │中山路1段117號之│        │己○○共同犯攜帶│
│    │          │福懋加油站內，駕│        │兇器強盜未遂罪，│
│    │          │駛懸掛3950-NL 車│        │處有期徒刑陸年。│
│    │          │牌2面之銀色租賃 │        │                │
│    │          │車進入加油站佯裝│        │                │
│    │          │加油，再均以頭戴│        │                │
│    │          │鴨舌帽，手持客觀│        │                │
│    │          │上具有殺傷力之兇│        │                │
│    │          │器西瓜刀為犯罪工│        │                │
│    │          │具，2人均持西瓜 │        │                │
│    │          │刀站在福懋加油站│        │                │
│    │          │員工鄭士宸身旁，│        │                │
│    │          │喝令鄭士宸不准動│        │                │
│    │          │且要求交出所掛腰│        │                │
│    │          │包，惟鄭士宸因緊│        │                │
│    │          │張解不開腰包，楊│        │                │
│    │          │進旺遂欲強取鄭士│        │                │
│    │          │宸腰包，然因腰包│        │                │
│    │          │內金錢掉落在地，│        │                │
│    │          │戊○○、己○○見│        │                │
│    │          │狀即駕車逃逸，未│        │                │
│    │          │取得任何財物。  │        │                │
├──┼─────┼────────┼────┼────────┤
│ ９ │  戊○○  │戊○○、己○○共│刑法第33│戊○○共同犯攜帶│
│    │  己○○  │同基於不法所有之│0條第1項│兇器強盜罪，處有│
│    │          │意圖，於97年10月│攜帶兇器│期徒刑柒年捌月。│
│    │          │18日3時55分許， │強盜罪。│                │
│    │          │駕駛懸掛3950-NL │        │己○○共同犯攜帶│
│    │          │車牌2面之銀色租 │        │兇器強盜罪，處有│
│    │          │賃車至位於臺南縣│        │期徒刑柒年貳月。│
│    │          │歸仁鄉○○○路2 │        │                │
│    │          │段55號之LA NEW加│        │                │
│    │          │油站，2人先為該 │        │                │
│    │          │銀色租車加油200 │        │                │
│    │          │元並付款後，趁LA│        │                │
│    │          │NEW加油站員工吳 │        │                │
│    │          │宗哲替他輛機車加│        │                │
│    │          │油之機會，均以頭│        │                │
│    │          │戴鴨舌帽，手持客│        │                │
│    │          │觀上具有殺傷力之│        │                │
│    │          │兇器西瓜刀為犯罪│        │                │
│    │          │工具，由己○○持│        │                │
│    │          │西瓜刀站在加油亭│        │                │
│    │          │外，由戊○○進入│        │                │
│    │          │加油亭內強取財物│        │                │
│    │          │，以強暴、脅迫方│        │                │
│    │          │式，致使吳宗哲不│        │                │
│    │          │能抗拒，而取得現│        │                │
│    │          │金約13,199元。  │        │                │
└──┴─────┴────────┴────┴────────┘


司法院資訊處製作；財團法人民間司法改革基金會備份。
